臺灣高雄地方法院民事裁定
108年度消債更字第318號
聲  請  人  徐聰毓  
0000000000000000

0000000000000000

0000000000000000

0000000000000000

上列當事人因消費者債務清理事件聲請更生，本院裁定如下：
    主  文
聲請人徐聰毓自中華民國一百零八年十月十七日下午四時起開始
更生程序。
命司法事務官進行本件更生程序。
    理  由
一、聲請意旨略以：伊無力清償債務，曾依中華民國銀行公會會
    員辦理消費金融案件無擔保債務協商機制請求共同協商債務
    方案成立，約定自民國95年6月起，分120期，年利率3％，每
    月清償新臺幣（下同）16,277元，然勉為償還數期後仍不得
    已毀諾，因聲請人有不能清償債務或有不能清償之虞，復未
    經法院裁定開始清算程序或宣告破產，爰於108年8月26日聲
    請更生等語。
二、按債務人不能清償債務或有不能清償之虞者，得依本條例所
    定更生或清算程序，清理其債務。債務人無擔保或無優先權
    之債務總額未逾12,000,000元者，於法院裁定開始清算程序
    或宣告破產前，得向法院聲請更生。法院開始更生程序之裁
    定，應載明其年、月、日、時，並即時發生效力。法院裁定
    開始更生或清算程序後，得命司法事務官進行更生或清算程
    序，必要時得選任律師、會計師或其他適當之自然人或法人
    一人為監督人或管理人。消費者債務清理條例（下稱消債條
    例）第3條、第42條第1項、第45條第1項及第16條第1項分別
    定有明文。
三、經查：
  ㈠聲請人於95年間協商成立後，繳納至95年9月14日後即未行繳
    款，最大債權銀行渣打銀行於同年11月25日報送毀諾（見卷
    第111頁臺灣土地銀行陳報狀），而聲請人稱毀諾時因自營
    飲料之販售，每月淨利收入約25,000元，尚須扶養一名年幼
    子女，入不敷出等情（見卷第3至4頁），而依勞工保險被保
    險人投保資料表所示，聲請人於銀行通報毀諾時投保於高雄
    縣各業工人聯合會（見卷第42頁反面），若以聲請人斯時收
    入為自陳淨收入25,000元，扣除當年個人必要生活費用即衛
    福部社會司所公告95年高雄市最低生活費標準10,072元後，
    僅餘14,928元，尚須扶養當時未成年之長子（參卷第16頁戶
    籍謄本，長子徐豐霖係80年生），致無法負擔每月16,277元
    之還款金額，難以期待聲請人依約履行，應屬不可歸責於聲
    請人之事由致不能履約，並無違常。是聲請人主張其於與債
    權銀行達成前開協商結論後，已因不可歸責於己之事由致履
    行顯有重大困難，尚屬可信。
  ㈡次查，聲請人於106年及107年度申報所得分別為90,833元、9
    1,825元（均為薪資所得），惟其自陳聲請更生前2年內有薪
    津加計年終獎金所得共551,712元，名下無財產，勞工保險
    投保單位為高雄市社區環境服務人員職業工會，另有台灣人
    壽保單解約金11,210元。又聲請人曾受僱於駱師傅牛肉麵店
    、台南小南便當店及臺灣省嘉南羊乳運銷合作社等，自107
    年7月19日起於立棋企業有限公司擔任清潔用品銷售人員，
    據立棋企業公司薪資明細所載，108年1月至8月以應領金額
    扣除勞健保費後之每月收入分別為24,987元、24,991元、24
    ,772元、25,511元、25,041元、25,308元、25,618元、25,4
    18元，合計201,646元，並領取年終獎金10,563元，依此計
    算平均每月收入為26,086元（計算式：201,646÷8＋10,563÷1
    2＝26,086，本件均係採四捨五入計算），其成年長子未給付
    扶養費等情，此有財產及收入狀況說明書（卷第7至9頁）、
    債權人清冊（卷第10至11頁）、戶籍謄本（卷第16頁）、財
    團法人金融聯合徵信中心前置協商專用債權人清冊（卷第18
    至19頁）、信用報告（卷第21頁）、商業保險投保資料查詢
    結果表（卷第29頁）、存摺（卷第30至36頁）、財政部高雄
    國稅局106年及107年度綜合所得稅各類所得資料清單及總歸
    戶財產查詢清單（卷第41頁、第108至109頁）、勞工保險被
    保險人投保資料表（卷第42至43頁）、在職證明書（卷第44
    頁）、薪資明細（卷第45至57頁、第88至104頁）、台灣人
    壽保險股份有限公司函（卷第128頁）等在卷可參。則在查
    無聲請人有其他收入來源之情形下，佐以其107年平均每月
    所得為24,319元（計算式：291,825÷12＝24,319，本件均係
    採四捨五入計算），及聲請人及立棋企業公司均已提出最新
    薪資資料，是本院認以最近8個月之每月收入計算平均月收
    入應較能反映其現收入水準，而以26,086元作為核算其現在
    償債能力之基礎，堪認妥適。
  ㈢關於聲請人個人日常必要支出部分，按債務人必要生活費用
    ，以最近一年衛生福利部或直轄市政府所公告當地區每人每
    月最低生活費一點二倍定之，消債條例第64條之2第1項定有
    明文。本院參酌衛福部社會司所公告108年度高雄市最低生
    活費標準為13,099元，則聲請人每月生活所必需除有特殊情
    形並有證據證明者外，自宜以此數額之1.2倍即15,719元為
    度，始得認係必要支出。又上開最低生活費用之標準，係照
    當地近1年平均每人消費支出60％，依其基準之家庭收支調查
    報告調查表格式示有關經常性支出之調查項目，其原即包括
    利息支出、食品、衣著、房租及水費、電費、醫療保健、交
    通、娛樂、教育等基本生活需求；因聲請人居住於配偶蔣紫
    晴名下房屋，無房貸（見卷第107頁），故於計算聲請人個
    人每月必要生活費時，即應自前開已包括聲請人居住費用在
    內，扣除相當於房租支出所佔比例24.36％，俾免重複計列費
    用，而符公平之旨，則依此計算之結果，聲請人每月之必要
    生活費在不含居住費用之情形下，即應為11,890元【計算式
    ：15,719－（15,719×24.36%）＝11,890】。
四、綜上所述，以聲請人現每月收入26,086元為其償債能力基準
    ，扣除個人必要生活費11,890元後，餘14,196元，而聲請人
    目前負債總額為1,950,292元（參債權人清冊），扣除台灣
    人壽保險解約金11,210元，以聲請人每月所餘按月攤還結果
    ，需約11年【計算式：（1,950,292－11,210）÷14,196÷12＝1
    1.4】始能清償完畢，應認其已不能清償債務。此外，聲請
    人無擔保或無優先權之債務總額未逾12,000,000元，且無消
    債條例第6條第3項、第8條或第46條各款所定駁回更生聲請
    之事由存在，則聲請人聲請更生為有理由，應予准許，爰命
    司法事務官進行本件更生程序。
五、依消債條例第11條第1項、第45條第1項，裁定如主文。
中　　華　　民　　國　　108 　年　　10　　月　　17　　日
                  民事庭　法　官　賴寶合
以上正本係照原本作成。
本裁定不得抗告。
中　　華　　民　　國　　108 　年　　10　　月　　17　　日
                          書記官  胡美儀